# 母公司以全资子公司的评估价新投资一个子公司

提问人：桂 红艳 时间：2022-04-25 12:31:21
请教各位老师.
背景：母公司（A）成立一个全资子公司（B）,用其全资子公司（C）的评估的净资产价值进行投资，C公司的实收资本 600 万元。C公司的评估净资产为 980 万元，在B公司的个别报表层面，确认长投 980 万元、实收资本 900 万元、资本公积 80 万元。
问题：在B公司的合并报表层面：抵消长投 980 万元、实收资本 600 万元、资本公积 80 万元、未分配利润-300万元？ 300 万元能不能视为未分配利润转增资本？这样的合并抵消分录是否恰当？

回答人：chenyiwei
B取得对C的控制权是同一控制下合并，因此B按C公司净资产评估值作为投资成本是不恰当的，应按B公司的净资产账面价值在A合并报表层面的金额作为投资成本。
如果考虑到避免B公司个别报表层面因该项投资导致资本公积出现负数情况，则可以接受在B的个别报表层面按C的净资产评估值入账，但在B的合并报表层面应完整体现同一控制下合并的处理原则，即C的各项资产、负债按账面价值反映，与个别报表层面投资成本的差额冲减资本公积。